臺灣新北地方法院刑事判決
111年度審交易字第391號
公  訴  人  臺灣新北地方檢察署檢察官
被      告  符亦言



上列被告因公共危險案件，經檢察官提起公訴（111 年度偵緝字
第910 號），被告於準備程序中就被訴之事實認罪，檢察官聲請
改依協商程序而為判決，本院裁定行協商程序，並判決如下：
    主  文
符亦言駕駛動力交通工具吐氣所含酒精濃度達每公升零點二五毫
克以上，處有期徒刑肆月，如易科罰金，以新臺幣壹仟元折算壹
日。
    事實及理由
壹、本案被告符亦言已認罪，經檢察官與被告於審判外達成協商
    合意，合意內容如主文所示。經查，上開協商合意並無刑事
    訴訟法第455 條之4 第1 項所列情形之一，檢察官聲請改依
    協商程序而為判決，本院爰不經言詞辯論，於協商合意範圍
    內為協商判決。
貳、本案犯罪事實及證據，除下列事項應予更正、補充外，餘均
    引用附件即檢察官起訴書之記載：
一、犯罪事實欄一第2 行所載之「4 日」，應更正為「14日」。
二、補充「被告符亦言於111 年5 月5 日本院準備程序及協商程
    序中之自白（參本院卷附當日各該筆錄）」為證據。　　　
叁、論罪科刑：
一、按行為後法律有變更者，適用行為時之法律。但行為後之法
    律有利於行為人者，適用最有利於行為人之法律，刑法第2
　　條第1項定有明文。被告行為後，刑法第185 條之3 第1 項
    業經修正，於民國111 年1 月28日公布施行，同年月30日生
    效。修正前刑法第185 條之3 第1 項原規定「駕駛動力交通
    工具而有下列情形之一者，處2 年以下有期徒刑，得併科20
    萬元以下罰金」，修正後為「駕駛動力交通工具而有下列情
    形之一者，處3 年以下有期徒刑，得併科30萬元以下罰金」
    ，經新舊法比較結果，以修正前之規定對被告較為有利。據
    此，被告本件犯行應依刑法第2 條第1 項前段規定，適用行
    為時之法律即修正前刑法第185 條之3 第1 項之規定論處。
二、核被告所為，係犯修正前刑法第185 條之3 第1 項第1 款之
    公共危險罪。而被告雖有附件犯罪事實欄一所載之刑事案件
    執行紀錄，更有前次有期徒刑執行完畢之日距離實行本件犯
    行之行為日在5 年內之情形，此觀卷附臺灣高等法院被告前
    案紀錄表之記載自明，素行欠佳，考量被告前案固同為公共
    危險案件，在犯罪情節、呼氣酒精濃度高低、造成公共危險
    程度等面向，與本件犯行仍有區別，而遍觀檢察官提出之卷
    附事證，尚難遽認被告所為本件犯行，有何加重其刑之必要
    性，故不再援引累犯規定針對相同素行重複評價並加重其刑
    。
三、爰依協商結果判決如主文所示之刑，並諭知易科罰金之折算
    標準。
肆、本判決係依刑事訴訟法第455 條之8 準用同法第454 條所製
    作之協商判決，依法僅需記載犯罪事實、證據名稱及應適用
    之法條，並得以簡略方式為之，如認定之犯罪事實、證據及
    應適用之法條，與檢察官起訴書之記載相同者，得引用之，
    附此敘明。
伍、依刑事訴訟法第455 條之2 第1 項、第455 條之4 第2 項、
    第455 條之8 、第454 條（本件依刑事判決精簡原則，僅記
    載程序法條文），判決如主文。
陸、協商判決除有刑事訴訟法第455 條之4 第1 項第1 款於本訊
    問程序終結前，被告撤銷協商合意或檢察官撤回協商聲請者
    ；第2 款被告協商之意思非出於自由意志者；第4 款被告所
    犯之罪非第455 條之2 第1 項所定得以協商判決者；第6
　　款被告有其他較重之裁判上一罪之犯罪事實者；第7 款法院
    認應諭知免刑或免訴、不受理者情形之一，及違反同條第2
　　項「法院應於協商合意範圍內為判決；法院為協商判決所科
    之刑，以宣告緩刑或2 年以下有期徒刑、拘役或罰金為限」
    之規定者外，檢察官與被告均不得上訴。
柒、如有上開可得上訴情形，應於收受判決送達後20日內向本院
    提出上訴書狀（應敘述具體理由並附繕本）。上訴書狀如未
    敘述理由，則應於上訴期間屆滿後20日內補提理由書於本院
    。
本案經檢察官王堉力偵查起訴，由檢察官陳炎辰到庭執行公訴。
中　　華　　民　　國    111   年 　  5  　月 　 24  　日
                刑事第二十四庭  法  官　李俊彥   
以上正本證明與原本無異。
                                書記官  林慈恩
中　　華　　民　　國　  111 　年　   5    月    24    日
附錄本判決論罪之法律條文：
修正前中華民國刑法第185 條之3
駕駛動力交通工具而有下列情形之一者，處2 年以下有期徒刑，
得併科20萬元以下罰金：
一、吐氣所含酒精濃度達每公升零點二五毫克或血液中酒精濃度
    達百分之零點零五以上。
二、有前款以外之其他情事足認服用酒類或其他相類之物，致不
    能安全駕駛。
三、服用毒品、麻醉藥品或其他相類之物，致不能安全駕駛。
因而致人於死者，處3 年以上10年以下有期徒刑；致重傷者，處
1 年以上7 年以下有期徒刑。
曾犯本條或陸海空軍刑法第54條之罪，經有罪判決確定或經緩起
訴處分確定，於5 年內再犯第1 項之罪因而致人於死者，處無期
徒刑或5 年以上有期徒刑；致重傷者，處3 年以上10年以下有期
徒刑。
--------------------------------------------------------
附件：
臺灣新北地方檢察署檢察官起訴書
                                    111年度偵緝字第910號
　　被　　　告　符亦言　男　23歲（民國00年0月00日生）
　　　　　　　　　　　　住桃園市○○區○○○街0巷0弄000
　　　　　　　　　　　　　號
　　　　　　　　　　　　居桃園市○○區○○路000號
　　　　　　　　　　　　國民身分證統一編號：Z000000000號
上列被告因公共危險案件，已經偵查終結，認應提起公訴，茲將
犯罪事實及證據並所犯法條分敘如下：
　　　　犯罪事實
一、符亦言前因酒後不能安全駕駛案件，經臺灣桃園地方法院判
    派處有期徒刑3月，於民國109年9月4日易科罰金執行完畢，
    竟仍於110年6月26日2時許，於新北市鶯歌區建國路工地飲
    用含有酒精成分之保力達飲料後，明知酒後不得駕駛動力交
    通工具，仍於同日8時23分許，騎乘車牌號碼000-000號普通
    重型機車，在新北市○○區00號越堤道(000000號燈桿前)，不
    慎與謝金寶所駕駛車牌號碼000-0000號自用小貨車發生碰撞
    (未致人受傷)。經警將符亦言送醫，並在新泰綜合醫院對其
    以酒精檢測器檢測，當場測得其吐氣所含酒精濃度測定值達
    每公升0.44毫克，已達不能安全駕駛程度。
二、案經新北市政府警察局新莊分局報告偵辦。
　　　　證據並所犯法條
一、證據清單及待證事實：
編號 證據名稱 待證事實 1 被告符亦言之自白 坦承伊於上開時、地，有飲用酒類後騎乘機車並發生事故之事實。 2 證人謝金寶於警詢中之指證 被告騎乘機車，與其駕駛之貨車發生碰撞之事實。 3 道路交通事故當事人酒精測定紀錄表1份 被告為警查獲時，呼氣酒精濃度達每公升0.44毫克之事實。 4 道路交通事故調查報告表1份、現場暨車損照片42張 被告因酒後不能安全駕駛導致發生交通事故之事實。 5 被告之全國刑案資料查註表1份 被告前於106年、109年，均因不能安全駕駛遭法院判決確定之事實。 
二、按行為後法律有變更者，適用行為時之法律。但行為後之法
    律有利於行為人者，適用最有利於行為人之法律，刑法第2
    條第1項定有明文。經查，被告為本件不能安全駕駛犯行後
    ，刑法第185條之3第1項第1款之規定業於111年1月28日修正
    公布，並自同年1月30日生效施行。修正前刑法第185條之3
    第1項第1款規定：「吐氣所含酒精濃度達每公升零點二五毫
    克或血液中酒精濃度達百分之零點零五以上，處二年以下有
    期徒刑，得併科二十萬元以下罰金。」；修正後則規定：「
    吐氣所含酒精濃度達每公升零點二五毫克或血液中酒精濃度
    達百分之零點零五以上，處三年以下有期徒刑，得併科三十
    萬元以下罰金。」，是經比較新舊法之結果，修正後既已提
    高有期徒刑及罰金刑之法定刑度，並無有利於被告之情形，
    依刑法第2條第1項前段之規定，應適用行為時即修正前刑法
    第185條之3第1項第1款之規定。是核被告所為，係犯修正前
    刑法第185之3條第1項第1款之不能安全駕駛罪嫌。又被告曾
    受如犯罪事實欄所載有期徒刑之執行完畢，有全國刑案資料
    查註表1份在卷可憑，其於有期徒刑執行完畢後5年內，故意
    再犯本件有期徒刑以上之罪，為累犯，請參照司法院釋字第
    775號解釋要旨，審酌是否依刑法第47條第1項規定加重其刑
    。
三、依刑事訴訟法第251條第1項提起公訴。
　　此　致
臺灣新北地方法院
中　　華　　民　　國　 111　　年　　3 　　月　　11　　日
　　　　　　　　　　　　　　　檢　察　官　王堉力